臺灣臺南地方法院民事裁定
                               111年度司繼字第422號
聲  請  人  何桂華  


關  係  人  游淑惠律師
上列聲請人聲請選任被繼承人郭乃源之遺產管理人事件，本院裁
定如下：
    主  文
選任游淑惠（律師證書字號：北錄證字第5449號）為被繼承人郭
乃源（男、民國00年0月00日生、身分證統一編號：Z000000000
號、民國110年8月25日死亡、生前最後住所：臺南市○○區○○里○○
○街000號）之遺產管理人。
准對被繼承人之大陸地區以外之繼承人為承認繼承之公示催告。
被繼承人之大陸地區以外之繼承人，應自本公示催告裁定揭示之
日起壹年貳月內承認繼承。上述期限屆滿，無繼承人承認繼承時
，被繼承人之遺產，於清償債權並交付遺贈物後，如有剩餘即歸
屬國庫。
聲請程序費用新臺幣一千元由被繼承人之遺產負擔。
    理  由
一、按先順序繼承人均拋棄其繼承權時，由次順序之繼承人繼承
    ，其次順序繼承人有無不明或第四順序之繼承人均拋棄其繼
    承權者，準用關於無人承認繼承之規定。次按繼承開始時，
    繼承人之有無不明，而無親屬會議或親屬會議未於1個月內
    選定遺產管理人者，利害關係人得聲請法院選任遺產管理人
    ，並由法院依公示催告程序，定6個月以上之期限，公告繼
    承人，命其於期限內承認繼承，此觀民法第1176條第6項、
    第1177條、第1178條規定自明。
二、本件聲請意旨略以：緣聲請人與劉雹共同共有坐落臺南市○○
    區○○段0000○0地號土地，而被繼承人郭乃源係劉雹之繼承人
    ，因日前已提起前開土地分割共有物之訴，惟被繼承人於民
    國110年8月25日死亡，其繼承人均已拋棄繼承，親屬會議亦
    未於1個月內選定遺產管理人，為確保聲請人權利，爰依法
    聲請選任被繼承人之遺產管理人等語。
三、經查，聲請人之主張，業據提出除戶謄本、繼承系統表、本
    院110年度訴字第1003號民事裁定、本院110年度司繼字第27
    68號拋棄繼承公告等影本為證，復經本院依職權調取110年
    度司繼字第2768號拋棄繼承卷宗查明無誤，堪信為真實。是
    其以利害關係人身分聲請選任被繼承人之遺產管理人，核與
    上開規定並無不合，應予准許。再遺產管理人之選任係屬法
    院之職權，其職務涉及公益性，除應注意遺產處置之公平性
    外，尚須慮及其適切性，即應兼顧被選任人對遺產、遺債之
    瞭解程度、處理遺產事務之能力與利害關係等綜合判斷之。
    本件經函詢游淑惠、陳郁芬、陳政芳三位律師擔任被繼承人
    遺產管理人意願後，其中游淑惠律師先行具狀向本院陳明同
    意擔任被繼承人之遺產管理人，有本院通知函、送達證書及
    游淑惠律師之陳報狀等附卷可稽。審酌游淑惠律師不僅具專
    業法律知識及能力，且有法律事務之執行經驗，又與聲請人
    及被繼承人間均無親屬或利害關係，由其擔任本件遺產管理
    人，當能秉持專業倫理與客觀公正態度，善盡管理保存及清
    算遺產之責，是認由其擔任被繼承人之遺產管理人，應屬妥
    適，爰裁定如主文，並限期命繼承人為承認繼承之公示催告
    。
四、依家事事件法第127條第4項之規定，裁定如主文。
中　　華　　民　　國　　111 　年　　3 　　月　　29　　日
               家事法庭  司法事務官  　陳敬程
以上正本係照原本作成。。
如對本裁定抗告須於裁定送達後10日內向本院提出抗告狀，並應
繳納抗告費新台幣1000元整。
中　　華　　民　　國　　111 　年　　3 　　月　　29　　日
                         書  記  官　  曾建中